【裁判字號】    95,司,164
【裁判日期】    950706
【裁判案由】    緊急處分
【裁判全文】
臺灣士林地方法院民事裁定               95年度司字第164號
聲  請  人  欣煜科技股份有限公司
法定代理人  甲○○
代  理  人  黃冠豪律師
            鄭惠蓉律師
            黃韻如律師
上列聲請人因本院95年度整字第1 號公司重整事件，聲請緊急處
分，本院裁定如下：
    主  文
自本裁定黏貼本院牌示處之日起玖拾日內，除下列各款情形外，
欣煜科技股份有限公司之債權人對於欣煜科技股份有限公司之債
權不得行使（包括抵銷及提示票據等），欣煜科技股份有限公司
對於所負債務亦不得履行：
一、進行重整程序所發生之費用。
二、支付水電費、電話費等經常性必要支出以及為繼續營運所必
    要之履約行為及支付繼續營業所必要之費用。
三、以本裁定黏貼本院牌示處日以前之條件繼續給付員工薪資、
    勞工保險費、全民健康保險費，及依勞動基準法規定給付員
    工之退休金、資遣費。
自本裁定送達之日起玖拾日內，欣煜科技股份有限公司之債權人
對於欣煜科技股份有限公司之破產、和解、強制執行（含假扣押
、假處分執行）等程序，均應予停止。
自本裁定黏貼本院牌示處之日起玖拾日內，欣煜科技股份有限公
司之記名式股票禁止轉讓。
自本裁定送達之日起玖拾日內，欣煜科技股份有限公司之財產禁
止移轉、設定負擔或其他處分行為。
聲請人應將本裁定刊登於國內新聞紙全國版日。
    理  由
一、本件聲請意旨略以：聲請人欣煜科技股份有限公司（公司名
    稱原為陞技電腦股份有限公司）因於民國93年提前適用財務
    公報第35號公報，共減列固定資產，增列投資損失及資產減
    損分別為新台幣（下同）78,000仟元、4,400,188 仟元及6,
    368 仟元；94年度因公司股票被列為全額交割及暫停交易影
    響，供應商均要求以現金交易，加上銀行收縮貸款，致週轉
    困難，除95年已償還銀行借款本息20餘億元外，目前尚有24
    0,723 仟元債務待償，於財務調度上大感吃力；另聲請人92
    年11月28日及93年6 月3 日所發行之無擔保海外可轉換公司
    債，依約定債權人可於94年11月至12月間請求賣回；截至95
    年3 月31日止，聲請人應付公司債金額扣除已轉換金額及已
    賣回金額後，尚應支付1,186,074 仟元；於95年6 月23日更
    發生存款不足退票計16,942,091元；是聲請人財務危機情況
    嚴重而有停業之危機，非經重整保全程序無法解決。惟聲請
    人尚有重整再生之可能，並已由聲請人向鈞院提出公司重整
    聲請在案；為期於重整裁定前能維持公司現狀，避免利害關
    係人各謀自保以行使權利，致公司財產無法保持完整，而失
    重整之價值，於法院裁定重整前，就聲請人之債權人行使債
    權，以及聲請人債務之履行，即有先為各種保全處分之必要
    。又宣告破產之裁定或和解決議如經確定，即無從開始重整
    程序；強制執行程序如已終結，亦足以影響公司之財產之財
    務，就此亦有聲請緊急保全處分之必要。爰依公司法第287
    條第1 項第3 款、第4 款之規定，聲請於重整裁定前為必要
    之處分等語，並提出公司營利事業登記證、經濟部函文、公
    司變更登記登記表、股東常會議事錄、董事會議事錄（以上
    均影本）、財務季報表暨會計師核閱報告、公司當日重大訊
    息之詳細內容、退票內容及扣帳金額影本、資金缺口表等件
    為證。
二、按「法院為公司重整之裁定前，得因公司或利害關係人之聲
    請或依職權，以裁定為左列各款處分：一公司財產之保全處
    分。二公司業務之限制。三公司履行債務及對公司行使債權
    之限制。四公司破產、和解或強制執行等程序之停止。五公
    司記名式股票轉讓之禁止。」「前項處分，除法院准予重整
    外，其期間不得超過90日；必要時，法院得由公司或利害關
    係人之聲請或依職權以裁定延長之；其延長期間不得超過90
    日。」公司法第287 條第1 項第1 款至第5 款、第2 項分別
    定有明文。又「依公司法第287 條第1 項第2 款、第3 款及
    第5 款所為之處分，應黏貼法院牌示處，自牌示之日起發生
    效力，必要時，並得登載本公司所在地之新聞紙。」非訟事
    件法第187 條第1 項亦有規定。又公司法第287 條之規範目
    的，在於法院就重整之聲請應否准許，依同法第284 條、第
    285 條規定應先為必要之詢問及相當之調查，始能為准駁之
    裁定，法院倘不及時為各項必要之處分，而聽任利害關係人
    各謀對公司個別行使債權，致公司總財產減少，則聲請時尚
    有重整可能之公司，迄重整裁定時，可能因時移勢轉而失其
    重整之價值，將來重整計畫需就公司之全部財產加以統籌擬
    定，是裁定重整准駁前，自有先為前揭各種保全處分之必要
    。
三、本件聲請人欣煜科技股份有限公司聲請公司重整案，由聲請
    人以公司名義向本院聲請公司重整在案（95年度整字第1 號
    ），已經本院調取該案卷核閱無訛。足見聲請人為適格之聲
    請人。又聲請人有無公司重整之價值及可能，尚待本院向中
    央主管機關、目的事業主管機關、證券管理機關、稅捐稽徵
    機關、債權人及其他有關機關團體為必要之詢問及相當之調
    查，始可決定。惟在公司重整裁定前，如不為緊急處分，任
    由聲請人之債權人行使權利或任由聲請人履行債務，將不能
    達成公司重整之目的。又為顧及聲請人企業之維持及達成公
    司更生之目的，並保障聲請人之勞工權益，於緊急處分期間
    內，聲請人就進行重整程序所發生之費用、支付水電費、電
    話費等經常性必要支出以及為繼續營業所必要之履約行為與
    支付繼續營業所必要之費用、員工薪資、勞工保險費、全民
    健康保險費，及依勞動基準法規定應給付公司員工之退休金
    、資遣費等，不在上開限制範圍內。又公司破產宣告之裁定
    或和解之決議如經確定，即無從開始公司重整程序，而強制
    執行程序（含假扣押、假處分執行）如已終結，亦足以影響
    公司財務。揆諸上揭說明，聲請人聲請緊急處分，經核洵屬
    必要。又聲請人之記名式股票若得以繼續轉讓，任由公司董
    監事處分其持有股份超過半數，將致聲請人董、監事依公司
    法規定當然解任，則重整程序恐難順利進行；另為避免使重
    整聲請成為不當限制公司債權人行使債權之手段及方法，防
    止公司隱匿財產或特別對於某一債權人設定擔保物權，影響
    一般公司債權人之利益，自應就公司之財產進行保全處分，
    爰依職權禁止轉讓聲請人之記名式股票，並就公司之財產為
    保全處分，均附此敘明。
四、綜上所陳，本院審酌前揭處分之期間定為90日，及依公司法
    第287 條第3 款、第5 款所為處分，應黏貼法院牌示處，自
    牌示之日起發生效力等規定，爰准自本裁定黏貼本院牌示處
    之日起90日內，聲請人之債權人對該公司之債權不得行使（
    聲請人除繼續營業所必要之履約行為及支付繼續營業所必要
    之費用，及依法應給付員工之資遣費、退休金外，對於所負
    債務亦不得履行，並於上開期間內，聲請人之記名式股票禁
    止轉讓，且自本裁定送達之日起，以聲請人為債務人之破產
    、和解或強制執行程序（含假扣押、假處分執行），均應停
    止。又聲請人公司營業所雖設在臺北市，然因其交易往來對
    象不限於臺北市境內，可能發生債權債務之關係人遍及全國
    ，本件公司重整之緊急處分將影響聲請人之債權人與債務人
    之權益，故有必要依非訟事件法第93條第1項規定，除將本
    裁定黏貼法院牌示處外，應由聲請人刊登於國內新聞紙全國
    版3日公告周知。
五、依非訟事件法第187 條第1 項、公司法第287 條第1 項第1
    款、第2 款、第3 款、第4 款、第5 款及同條第2 項前段之
    規定，裁定如主文。
中    華    民    國    95    年    7     月    6     日
                  民事第二庭  法  官  李瑜娟
以上正本證明與原本無異。
如對本裁定抗告，須於裁定送達後10日內向本院提出抗告狀。
中    華    民    國    95    年    7     月    7     日
                              書記官  李秀蘊


司法院資訊處製作；財團法人民間司法改革基金會備份。
